【裁判字號】    98,訴,872
【裁判日期】    981125
【裁判案由】    拆屋還地    等
【裁判全文】
臺灣高雄地方法院民事判決               98年度訴字第872號
原      告  卯○○
訴訟代理人  丙○○
被      告  戊○○
            己○○
兼上二人共同乙○○○
訴訟代理人
被      告  寅○○○
            丁○○
            壬○○
            癸○○
            子○○
            丑○○
            辛○○
上十人共同  李慶隆律師
訴訟代理人
被      告  庚○○○
上列當事人間拆屋還地等事件，經本院於民國98年11月4 日言詞
辯論終結，判決如下：
    主      文
被告己○○、乙○○○、寅○○○、丁○○、壬○○、癸○○、
子○○、丑○○、辛○○、庚○○○應將坐落於高雄縣大寮鄉○○○段二四四二之九地號土地上如附圖所示Ｄ、Ｅ部分上之鐵皮
屋拆除，將土地返還予原告。
被告己○○、乙○○○、寅○○○、丁○○、壬○○、癸○○、
子○○、丑○○、辛○○、庚○○○應給付原告新臺幣肆萬參仟
陸佰壹拾陸元及被告己○○自民國九十八年七月十五日起；被告
乙○○○自同年三月六日起；被告寅○○○、壬○○、丑○○、
辛○○均自同年十月十七日起；被告丁○○自同年十月二十日起
；被告癸○○、子○○均自同年十月三十一日起；被告庚○○○
自同年十月二十二日起，並均至清償日止，按週年利率百分之五
計算之利息。
原告其餘之訴駁回。
訴訟費用由被告負擔十分之三，餘由原告負擔。
本判決第一項所示拆屋還地之履行期間為陸個月。
本判決原告第一項、第二項於原告以新臺幣伍萬壹仟元為被告供
擔保後，得為假執行。但被告己○○、乙○○○、寅○○○、丁○○、壬○○、癸○○、子○○、丑○○、辛○○、庚○○○如
以新臺幣壹拾伍萬貳仟陸佰伍拾陸元為原告供預供擔保後，免為
假執行。
原告其餘假執行之聲請均駁回。
    事實及理由
壹、程序事項：
一、本件被告庚○○○經合法通知，未於言詞辯論期日到場，核
    無民事訴訟法第386 條各款所列情形，爰依原告聲請，由其
    一造辯論而為判決。
二、按訴狀送達後，原告不得將原訴變更或追加他訴。但請求之
    基礎事實同一、擴張或減縮應受判決事項之聲明者及不甚礙
    被告之防禦及訴訟之終結者，不在此限，民事訴訟法第255
    條第1 項第2 款、第3 款、第7 款分別定有明文。本件原告
    以被告乙○○○無合法使用權源，占用其所管領坐落於高雄
    縣大寮鄉○○○段2442-9、2443-1地號土地（下稱系爭土地
    ）上之紅瓦古厝（下稱系爭古厝）及鐵皮屋（下稱系爭鐵皮
    屋）使用，面積共90平方公尺，故起訴請求被告乙○○○拆
    除上開占用之地上物，並請求給付不當得利新臺幣（下同）
    97 2,000元，嗣於民國98年5 月5 日具狀更正請求被告應將
    如附圖所示Ｃ、Ｄ、Ｅ部分上之系爭古厝、鐵皮屋等地上建
    物（佔用面積、位置均如附表所示）拆除後，將土地返還原
    告，並將請求不當得利數額減縮為879,150 元（見本院卷第
    50 頁 ）；又於98年5 月13日準備期日將上開不當得利請求
    數額減縮為401,500 元，並擴張請求自起訴狀繕本送達之翌
    日起至清償日止，按週年利率5%計算之法定遲延利息；復於
    98年5 月18日追加庚○○○、己○○、戊○○為被告，嗣於
    同年6 月29日具狀對庚○○○撤回起訴；再於同9 月9 日將
    訴外人許來成之全體繼承人均列為被告，並具狀追加寅○○○、丁○○、壬○○、癸○○、子○○、丑○○、辛○○、
    庚○○○等人為被告，聲明則如98年5 月13日到庭所述。核
    原告請求利益之主張具有社會共通性及關聯性，且原告起訴
    時主張之事實及證據資料，於追加之訴大多得加以利用，無
    礙於被告之程序保障，其追加之訴與原起訴請求之基礎事實
    說明，自應准之。又原告請求拆屋還地之土地面積由90平方
    公尺減縮為73平方公尺，復就請求給付之不當得利之數額由
    972,000 元減縮為401,500 元，並擴張請求法定遲延利息，
    核屬擴張或縮減應受判決事項之聲明，於法並無不合，亦應
    准許之。
貳、實體事項：
一、原告主張：系爭土地為伊所有，被告無合法使用權源，占用
    系爭土地如附圖所示Ｃ部分上之系爭古厝及如附圖所示Ｄ、
    Ｅ部分上之系爭鐵皮屋使用（占用面積及使用狀況詳如附表
    所示），且顯無法律上之原因而受有5 年之相當租金利益計
    401,500 元，爰本於民法第767 條、第179 條、第184 條第
    1 項之規定，提起本訴。並聲明請求：(一)被告應將系爭土地
    上如附圖所示Ｃ、Ｄ、Ｅ部分上之地上建物拆除後，將土地
    返還予原告。(二)被告應給付原告401,500 元及自起訴狀繕本
    送達翌日起至清償日止，按週年利率5%計算之利息。
二、被告則以：訴外人甲○○曾於50年前出售約3,000 坪之土地
    予原告之父即訴外人陳秋水，僅留約40坪之土地（即系爭土
    地之一部分）供作己用，復在50年間於其上興建系爭古厝，
    惟因當時農地有不能分割之規定，渠與原告之父陳秋水乃約
    定將系爭土地先登記於原告名下，但系爭土地中之40坪基地
    仍屬甲○○所有；嗣甲○○乃將系爭古厝及上開基地一併出
    售予被告己○○、乙○○○、寅○○○、丁○○、壬○○、
    癸○○、子○○、丑○○、辛○○、庚○○○之被繼承人許
    來成，許來成並支付100,000 元價金與甲○○，則許來成既
    已購得系爭土地之上開40坪基地，其於74年間於購買之土地
    上興建系爭鐵皮屋，自非無權占用；且依鈞院97年度訴字第
    1419號卷宗第22、23頁卷內所附之許來成與甲○○簽立之房
    屋買賣契約書已載明買賣價金為10萬元，足證甲○○當年係
    將系爭古厝及基地一起出售，蓋以當年房屋價值並不值10萬
    元，必二者一併計價始值10萬元，另依實務見解及社會一般
    人通念，約定房屋一棟過戶應認係將房、地一併移轉過戶，
    故許來成既有購買系爭古厝及基地，則許來成於74年間在購
    買之土地上興建鐵皮屋，自屬有權占有。況由系爭土地購買
    人陳秋水及原告自50年間至死亡止，均無對許來成占有系爭
    房屋及基地使用表示異議，足應推斷土地所有權人原告已默
    許系爭古厝承買人許來成及被告等繼續使用土地，被告自屬
    有權占有，是原告請求拆屋還地無理由，且不符誠信原則等
    語資為抗辯。並聲明：原告之訴駁回，如受不利判決，願供
    擔保免為假執行。
三、被告庚○○○未於言詞辯論期日到場，復未提出書狀作何聲
    明或陳述。
四、兩造（除被告庚○○○外）不爭執事項：
  (一)系爭土地登記於原告名下。
  (二)系爭古厝及鐵皮屋均為未保存登記建物，系爭古厝之起造人
    為甲○○，現占有人為被告乙○○○及戊○○，系爭鐵皮屋
    之起造人為許來成，現占有人則為被告乙○○○及己○○。
五、本件之爭點：
  (一)被告占用系爭土地如附圖所示Ｃ、Ｄ、Ｅ部分是否屬無權占
    用？
  (二)原告得請求之相當租金利益為若干？
六、本院之判斷：
  (一)被告占用系爭土地如附圖所示Ｃ、Ｄ、Ｅ部分是否屬無權占
    用？
  1.按所有人對於無權占有或侵奪其所有物者，得請求返還之。
    當事人主張有利於己之事實者，就其事實有舉證之責任。民
    法第767 條前段及民事訴訟法第277 條前段分別定有明文。
    經查，系爭古厝及系爭鐵皮屋均為未保登記建物，又系爭鐵
    皮屋為許來成於74年間所起造，此均為原告所不爭執，另系
    爭古厝係甲○○所起造，於63年以前即出售予許來成，並於
    63年間始簽立買賣契約，業據證人甲○○證述在卷，並有被
    告乙○○○於另案提出且與證人甲○○所述內容相符之買賣
    契約足憑（見97年度訴字第1419號卷第22頁），均堪信為事
    實。又系爭古厝及鐵皮屋於訴外人許來成死亡時，被告（除
    戊○○外）均未拋棄繼承且未為遺產協議分割，已據被告陳
    述在卷（見本院卷第128 頁），故應由許來成之全體繼承人
    即被告己○○、乙○○○、寅○○○、丁○○、壬○○、癸○○、子○○、丑○○、辛○○、庚○○○共同繼承系爭古
    厝及鐵皮屋，是除被告戊○○外，上開被告均為對系爭古厝
    、鐵皮屋具有事實上處分權能之人，亦堪認定。
  2.本件原告主張被告因系爭古厝及鐵皮屋而占用系爭土地如附
    圖所示Ｃ、Ｄ、Ｅ部分使用，係屬無權占有，乃訴請拆屋還
    地等語，惟被告則以許來成向甲○○購買系爭古厝時已一併
    購買其坐落之40坪基地，而系爭鐵皮屋又係在購買之土地上
    所建，故系爭古厝及鐵皮屋自均屬有權占有等詞置辯。查原
    告主張系爭古厝及鐵皮屋有占用系爭土地如附圖所示Ｃ、Ｄ
    、Ｅ部分，為被告戊○○、己○○、乙○○○、寅○○○、
    丁○○、壬○○、癸○○、子○○、丑○○、辛○○所不爭
    執，並有土地登記第二類謄本在卷可稽（見鳳調卷第4 頁、
    第5 頁），並經本院會同高雄縣大寮地政事務所事務所人員
    到場勘測屬實，且製有勘驗筆錄、相片及及現況測量成果圖
    等件在卷可佐（見本院卷第26頁至第33頁、第37頁至第39頁
    ），又被告庚○○○於相當時期受合法通知後，未於言詞辯
    論期日到場，復未提出書狀爭執，經本院調查前揭證據之結
    果，堪信原告此部分之主張為真實。則揆諸前揭說明，被告
    抗辯其等占用系爭土地之系爭古厝、鐵皮屋係有權占有，自
    應負舉證之責。
  3.而按「土地及其土地上之房屋同屬一人所有，而僅將土地或
    僅將房屋所有權讓與他人，或將土地及房屋同時或先後讓與
    相異之人時，土地受讓人或房屋受讓人與讓與人間或房屋受
    讓人與土地受讓人間，推定在房屋得使用期限內，有租賃關
    係。其期限不受第449 條第1 項規定之限制。前項情形，其
    租金數額當事人不能協議時，得請求法院定之。」，民法第
    民法第425條之1定有明文。本件系爭土地原為甲○○所有，
    嗣經甲○○出售予陳秋水而登記在原告名下，已據原告陳述
    在卷（見本院卷第62頁）；又證人甲○○就此已到庭結證稱
    ：系爭古厝是50年就興建，後來將土地賣給陳秋水，有簽立
    買賣契約書，契約書上載明保留古厝及地基40坪土地未出售
    ，這40坪土地於56年6 月15日係因當初土地不能分割故全部
    登記給原告，有告訴他們待能分割時要把40坪土地割還給渠
    ，之後亦未將古厝及40坪土地交付予陳秋水占有，是自己在
    使用，又渠係在63年之前即將系爭古厝賣給許來成，後來因
    為許來成向渠討登記才在63年2 月間訂定買賣契約書，然系
    爭土地非渠名下怎麼可能賣給許來成，故只有賣房子給他，
    沒有賣土地等語（見本院卷第78頁至第81頁），而原告對證
    人甲○○所證上開情節並無意見（見本院卷第81頁），堪信
    證人甲○○所述與事實相符，是依證人甲○○所證足認渠雖
    將系爭土地出售予陳秋水並登記於原告名下，惟渠尚保留系
    爭土地其中約40坪基地土地及系爭古厝供己使用，又因當時
    法令無法分割而全部登記於原告名下，故被告抗辯系爭古厝
    及坐落之基地並未一併售予訴外人陳秋水，應非子虛，原告
    主張其父陳秋水購買系爭土地時已一併買受系爭古厝云云尚
    非可採。又證人甲○○既證述渠嗣後將系爭古厝出賣予許來
    成，並有與渠所證相符而為被告乙○○○於另案提出之買賣
    契約書附卷足憑（見本院98年度訴字第1419號卷第22頁），
    是甲○○出售土地時既已約明保留其中之40坪部分未賣，僅
    因上開緣故而全部登記在原告名下，該部分土地之登記自僅
    屬借名或託託而已，而系爭古厝於興建時之土地所有人既為
    甲○○，此自符土地及其上房屋同屬一人之情形，則依前開
    規定及法理，證人甲○○在將系爭土地與古厝分開出賣後，
    其間雖無地上權之設定，亦應推斷甲○○及土地登記名義人
    即原告已默許系爭古厝之買受人即許來成及其死亡後之繼承
    人得繼續使用土地之租賃關係存在，故許來成及其繼承人即
    被告己○○、乙○○○、寅○○○、丁○○、壬○○、癸○○、子○○、丑○○、辛○○、庚○○○等人因繼承而公同
    共有之系爭古厝，於借名原告登記所有之系爭土地上，依法
    乃推定在系爭古厝得使用期限內有租賃關係存在，是被告抗
    辯系爭古厝占用系爭土地係屬有權占有，應屬有據。另被告
    戊○○並非許來成之繼承人，並無事實上處分權，其應係得
    其餘被告之同意而住居於系爭古厝，原告自無從對無事實上
    處分權之被告戊○○主張拆屋還地，從而原告主張被告占用
    系爭土地如附圖所示Ｃ部分之系爭古厝係屬無權占有，並請
    求被告等人拆屋還地，洵屬無據。
  4.另被告辯稱許來成除向甲○○購買渠保留之系爭古厝外，亦
    有一併購買基地40坪土地居住使用，故許來成於74年間在購
    買之土地上搭蓋如附圖所示D 、E 部分之系爭鐵皮屋，亦係
    有權占有云云。惟證人甲○○業證述渠當年僅出售系爭古厝
    予許來成，並未將系爭土地一併出售予許來成乙節已如前述
    ，且觀諸許來成或被告從未向證人甲○○請求辦理土地移轉
    登記，已難遽信許來成向甲○○購買系爭古厝外，復有購買
    系爭古厝及鐵皮屋所占用之基地之情；又縱被告庚○○○、
    己○○、乙○○○等人能證明伊等早於1 、20年前系爭鐵皮
    屋即已存在且住居占有系爭土地，惟單純有人使用系爭鐵皮
    屋並占有系爭土地之事實，並不足證明系爭土地即為該等地
    上物之占有人所有，亦不足證明占有之初，或占有期間，具
    有合法之權源；被告復無法舉證以證所辯屬實，自難遽認被
    告此部分抗辯為真。故被告辯稱係有權占有云云，自難採信
    。今被告對於登記名義人之原告既不得主張所有權，則被告
    所公同共有之系爭鐵皮屋既占有原告所有系爭土地，且其占
    有於原告取得所有登記後亦未得到同意，其等之占用自屬無
    權占有甚明，被告抗辯係屬有權占有，並以原告訴請伊等拆
    屋還地係違反誠信原則云云，誠屬無據。
  5.被告雖以上開買賣契約固僅載明買賣系爭古厝，惟依社會常
    情應已包含土地，且買賣價金達10萬元，依當時時價亦應包
    含土地，故許來成在所買受土地上搭蓋鐵皮屋，自屬有權占
    有，並請求將古厝及40坪土地送請鑑定以證所辯所實云云。
    惟本院認證人甲○○就渠係將系爭土地出售予訴外人陳秋水
    而登記於原告名下，並保留系爭古厝及部分基地供己使用，
    惟嗣後僅將系爭古厝出售予許來成，並未將基地一併出售等
    節之證述係屬可採已如前述，且渠於本院所為之上開證述亦
    核與渠於兩造因確認地上權存在事件之另案訴訟中所為之證
    述（見臺灣高等法院高雄分院97年度上易字第300 號卷第47
    頁至第51頁）均相一致，而甲○○與被告並無夙怨，復於96
    年間尚將系爭古厝之稅籍移轉予被告乙○○○（見另案97年
    度訴字第1419號卷第11頁）等情觀之，渠應無須故為偽證而
    為有利於原告證述之必要，且渠所證既與買賣契約內容相合
    ，被告亦不爭執該買賣契約書之真正，堪認許來成先前確未
    購買系爭土地至明；又縱認當時市價係如被告所抗辯之情，
    亦無足作為被告有利之論據，故被告請求再送請鑑定云云，
    本院認事證已明，核無送請鑑定之必要。至被告雖抗辯原告
    應提出訴外人陳秋水與甲○○之買賣契約，如未提出，應認
    被告抗辯系爭40坪土地仍屬甲○○所有，且渠有將土地與古
    厝一併出售予許來成云云，惟承上所述，證人甲○○既已證
    述明確，縱使原告因年久致無法提出陳秋水與甲○○間之買
    賣契約，亦無從認定被告之抗辯為真，被告所辯核無足採，
    亦併指明。
  6.基上所述，被告己○○、乙○○○、寅○○○、丁○○、壬○○、癸○○、子○○、丑○○、辛○○、庚○○○均係許
    來成之繼承人，其等就占用系爭土地如附圖所示Ｃ部分之系
    爭古厝係屬有權占有，原告無從請求被告拆屋還地，惟其等
    既均未能舉證許來成及其等占用系爭土地如附圖所示D 、E
    部分之系爭鐵皮屋部分具有合法權源，則原告依所有物返還
    請求權之法律關係，請求上開被告應將如附圖所示之系爭鐵
    皮屋拆除後，將該部分占有之土地返還原告，洵屬有據，應
    予准許。惟被告戊○○並非許來成之繼承人而無事實上之處
    分權，且其亦僅住居於系爭古厝內而未占為己有，此為兩造
    所不爭執，則原告對被告戊○○請求拆除系爭鐵皮屋並交還
    土地核屬無據。
  (二)原告得請求之相當租金利益為若干？
  1.按無法律上之原因而受利益，致他人受損害者，應返還其利
    益，民法第179 條前段定有明文。又按無權占有他人之不動
    產，可能獲得相當於租金之利益，為社會通常之觀念，有最
    高法院61年臺上字第1695號判例可資參照。經查，被告己○○、乙○○○、寅○○○、丁○○、壬○○、癸○○、子○○、丑○○、辛○○、庚○○○等人無合法權源而占用系爭
    土地如附圖所示D 、E 之系爭鐵皮屋一節，業已認明如前，
    則揆諸上開說明，上開被告於占用系爭土地期間，即受有相
    當於租金之利益，致原告受有同額之損害，故原告主張得請
    求其等給付相當於租金之不當得利，自屬有據。
  2.次按，城市地方房屋之租金，以不超過土地及其建築物申報
    總價年息10﹪為限；此一規定於租用基地建築房屋亦準用之
    ，土地第97條第1 項及第105 條分別定有明文。又基地租金
    之數額，除以基地申報地價為基礎外，尚須斟酌基地之位置
    、工商業繁榮之程度、承租人利用基地之經濟價值及所受利
    益等項，以為決定，並非必達申報總地價年息10﹪最高額，
    此亦有最高法院68年臺上字第3071號判例可資參照。
  3.查系爭土地之公告現值為每平方公尺11,200元，96年1 月之
    申報地價為每平方公尺2,320 元，此有卷附土地登記第二類
    謄本及地價證明書足稽（見鳳調卷第4 頁、本院卷第129 頁
    ）；而附圖所示D 、E 部分之系爭鐵皮屋占有系爭土地之面
    積為16、31平方公尺，此有附圖及附表可稽；又系爭土地上
    之系爭鐵皮屋面臨溝渠，屬於交通部管理，四周均為住家，
    靠近高屏橋下，現場並非繁榮，惟因近高屏大橋，交通尚屬
    便利等情，業經本院到場勘驗屬實，並有勘驗筆錄及勘驗照
    片等件足憑（見本院卷第27頁至第33頁），則被告上開鐵皮
    屋占有系爭土地共計47㎡，其應給付之租金數額自得以此可
    受利益之範圍為核算基準，而租額之多寡原應以土地繁榮之
    程度及鄰地租金之比較等情形為標準，且並須受前述建築房
    屋基地租金法定租率即系爭土地之申報地價額年息10% 計算
    基準之限制，本院斟酌系爭土地之開發現況、地處位置、工
    商業繁榮程度、社會經濟狀況暨被告己○○、乙○○○等人
    係利用該地作為營業場所之經濟價值與所受利益等情，認原
    告就系爭土地請求依法定租金之以土地申報地價年息10% 計
    算其相當於租金之不當利得尚屬過高，應以8%計算較為適當
    ，據此計算被告自92年11月至月起至97年10月起訴時止，共
    計5 年期間，無權占有系爭土地如附圖所示面積所受之不當
    得利為43,616元（47平方公尺x2,320x8 %x5=43,616 元），
    則原告就此部分請求被告己○○、乙○○○、寅○○○、丁○○、壬○○、癸○○、子○○、丑○○、辛○○、庚○○○給付43,616元及自起訴狀繕本送達翌日至清償日止，按週
    年利率5%計算之利息，核屬有理由，逾此部分則屬無理由。
七、綜上所述，系爭古厝係被告戊○○、己○○、乙○○○、寅
    ○○○、丁○○、壬○○、癸○○、子○○、丑○○、辛○○、庚○○○之被繼承人即許來成向原始起造人甲○○所買
    受，又系爭古厝係於50年間所興築，所坐落之系爭土地原所
    有權人甲○○嗣將其他土地出售予陳秋水時而一併將系爭土
    地登記於原告名下，惟系爭土地前因有與系爭古厝屬同為一
    人所有之情形，而有民法第425 條之1 規定之適用，故甲○○嗣將系爭古厝出賣予許來成，應認甲○○及登記名義人原
    告均應已默許許來成及其繼承人即被告於系爭古厝使用期限
    內得支付相當之代價而繼續「合法使用」該古厝所坐落之土
    地，系爭古厝就系爭土地之占用縱無法定地上權之存在，亦
    因有租賃關係之存在而為有權占有，於此即無不當得利或侵
    權行為之可言，另被告戊○○並無事實上處分權，無從向其
    主張拆屋還地，故原告請求被告就紅瓦古厝拆屋還地、遷讓
    並應給付相當於租金之不當得利即為無據。惟系爭鐵皮屋部
    分就系爭土地之占用係屬無權占有，原告依所有物返還請求
    權及不當得利返還請求權之法律關係，請求被告己○○、乙○○○、寅○○○、丁○○、壬○○、癸○○、子○○、丑
    ○○、辛○○、庚○○○應將如附圖所示之系爭鐵皮屋地上
    物拆除，將土地返還原告，並應給付原告43,616元及被告己○○自98年7 月15日起、被告乙○○○自98年3 月6 日起、
    被告寅○○○、壬○○、丑○○、辛○○均自98年10月17日
    起、被告丁○○自98年10月20日起、被告癸○○、子○○均
    自98年10月31日起、被告庚○○○自98年10月22日起，並均
    至清償日止，按週年利率5%計算之利息，為有理由，逾此部
    分之請求，則為無理由，應予駁回。
八、本件事證已臻明確，兩造其餘攻擊防禦方法及舉證，本院審
    酌後認對於判決結果均無影響，不再逐一贅述，附此敘明。
九、又拆屋還地，非立時可就，本院斟酌實際情況，及被告己○○、乙○○○等人居住使用系爭鐵皮屋以營生，時間已有多
    年，搬遷較為不易等情，酌定履行期間為6 個月，以資兼顧
    。
十、原告與被告己○○、乙○○○、寅○○○、丁○○、壬○○
    、癸○○、子○○、丑○○、辛○○均陳明願供擔保，分別
    聲請宣告假執行及免為假執行，經核原告勝訴部分，均合於
    法律規定，應予准許，另本院並依職權就被告庚○○○部酌
    定宣告供擔保准免為假執行。至原告其餘假執行之聲請，因
    訴之駁回，而失所附麗，應予駁回。
十一、綜上所述，原告之訴為一部有理由，一部無理由，爰依民
      事訴訟法第385 條第1 項前段、第79條、第85條第2項 ，
      第390條第2 項、第392 條第2 項，判決如主文。
中    華    民    國    98    年    11    月    25    日
                  民事第四庭  審判長法  官  黃宏欽
                                    法  官  郭文通
                                    法  官  楊淑珍
正本係照原本作成。
如不服本判決，應於送達後20日內，向本院提出上訴狀並表明上
訴理由，如於本判決宣示後送達前提起上訴者，應於判決送達後
10日內補提上訴理由書（須附繕本）。
中    華    民    國    98    年    11    月    25    日
                                    書記官  吳良美
附表：
┌─┬──────────┬───┬────────┐
│編│占用地號            │面積  │地上建物        │
│號│                    │（㎡）│                │
├─┼──────────┼───┼────────┤
│Ｃ│高雄縣大寮鄉○○○段│26    │古厝            │
│  │2443-1地號土地      │      │                │
├─┼──────────┼───┼────────┤
│Ｄ│高雄縣大寮鄉○○○段│16    │鐵皮屋          │
│  │2442-9地號土地      │      │                │
├─┼──────────┼───┼────────┤
│Ｅ│高雄縣大寮鄉○○○段│31    │鐵皮屋          │
│  │2442-9地號土地      │      │                │
└─┴──────────┴───┴────────┘

司法院資訊處製作；財團法人民間司法改革基金會備份。
